# 应收利息列示

提问人：wjcpa9568 时间：2019-08-29 16:19:36
请教陈版，
基于实际利率法计提的金融工具的利息，应包括在相应的金融工具的账面余额中，据此，
DR: 应收利息
CR：其他债权投资/利息调整
投资收益
该应收利息的列示，不在应收利息？

回答人：chenyiwei
尚未到合同约定的付息日（或尚未宣告发放）的累计利息应在相关金融资产科目中单独设置 “应计利息” 明细科目核算，纳入该金融资产的账面价值中。“应收利息” 科目只是反映已到付息日或已宣告发放单本企业尚未收到的利息。